【裁判字號】    90,台上,927
【裁判日期】    900222
【裁判案由】    違反槍砲彈藥刀械管制條例
【裁判全文】
最高法院刑事判決                                  九十年度台上字第九二七號
    上  訴  人  丙○○
                乙○○
                甲○○
右上訴人等因違反槍砲彈藥刀械管制條例案件，不服台灣高等法院台中分院中華民國
八十九年十一月六日第二審判決（八十九年度上訴字第一二五二號，起訴案號：台灣
台中地方法院檢察署八十九年度偵字第三○六○號），提起上訴，本院判決如左：
    主  文
上訴駁回。
    理  由
按刑事訴訟法第三百七十七條規定：上訴於第三審法院，非以判決違背法令為理由，
不得為之。是提起第三審上訴，應以原判決違背法令為理由，係屬法定要件，且必須
依據卷內資料為具體之指摘，並足據以辨認原判決已具備違背法令之形式，始屬相當
。如果上訴理由狀未依據卷內訴訟資料，具體指摘原判決不適用何種法則或如何適用
不當，或所指摘原判決違法情事，顯與法律規定得為第三審上訴理由之違法情形不相
適合時，均應認其上訴為違背法律上之程式，予以駁回。
本件原判決引用第一審判決書所記載之事實、證據及理由，認定上訴人丙○○有未經
許可，寄藏可發射子彈具有殺傷力之槍枝，乙○○有未經許可，寄藏子彈，甲○○有
未經許可，持有子彈之犯行，因而維持第一審關於上訴人等之科刑判決與丙○○之宣
告保安處分（丙○○與乙○○均累犯），已詳所憑證據及認定理由，亦明丙○○
、乙○○二人均無槍砲彈藥刀械管制條例第十八條第四項（原判決誤載為第三項）規
定之適用，不得予以減刑之理由，對於上訴人乙○○所辯不知寄藏之物為子彈之詞，
不足採信，及證人林秋萌與游界明之證言，尚難採為該上訴人有利之認定，對上訴人
乙○○請求傳訊證人林清濱及破案警員，以了解並證實其不知情或子彈藏放位置之隱
密程度及是否其供出丙○○為子彈來源，認為並無必要等情，亦已依據卷內證據資料
，詳加指駁、說明。從形式上觀察，原判決並無違背法令之情形存在。上訴人甲○○
非以原判決違背法令為理由提起上訴，上訴人丙○○、乙○○之上訴意旨，則置原判
決上開明確論斷於不顧，就原判決究有如何違背證據法則等違背法令情形，並未具體
表明，仍執其在原審所辯之陳詞，主張應予減刑或否認犯罪，或對丙○○依法宣告保
安處分，任憑己見，指原判決不符比例原則，理由不備，或就原審採證及事實認定之
職權行使，漫詞指摘原判決有調查未盡、違背證據法則、不適用法則或適用不當之違
法，俱非適法之第三審上訴理由，其上訴均違背法律上之程式，應予駁回。
據上論結，應依刑事訴訟法第三百九十五條前段，判決如主文。
中      華      民      國     九十     年      二      月    二十二    日
                              最高法院刑事第三庭
                                  審判長法官  陳  錫  奎
                                        法官  劉  敬  一
                                        法官  洪  清  江
                                        法官  李  伯  道
                                        法官  呂  丹  玉
      右正本證明與原本無異
                                              書  記  官
中      華      民      國     九十     年      三      月      一      日


司法院資訊處製作；財團法人民間司法改革基金會備份。
